臺灣高等法院高雄分院刑事判決　　　　　　　　　九十年度重上更(四)字第八八號
　　　上　訴　人　台灣高雄地方法院檢察署檢察官
　　　上　訴　人
　　　即　被　告　丁○○
　　　選任辯護人　陳炯雲
　　　被　　　告　乙○○○
　　　選任辯護人　唐國盛
右上訴人等因被告等背信等案件，不服臺灣高雄地方法院八十二年度訴字第一九七四
號中華民國八十二年十月二十九日第一審判決（起訴案號：臺灣高雄地方法院檢察署
八十一年度偵字第一六一○○號、第一八一七○號、第一八三二七號、第一八三二八
號、第一八三二九號、第一八四四五號、第一九三三七號），提起上訴，經最高法院
第四次發回更審，本院判決如左：
      主    文
原判決關於丁○○背信、乙○○○背信暨定執行刑部分，均撤銷。
乙○○○共同連續為他人處理事務，意圖為第三人不法之利益，而為違背其任務之行
為，致生損害於本人之財產，處有期徒刑柒月。
丁○○無罪。
      事    實
一、乙○○○為高雄縣總工會之會計幹事，繆雄標則擔任會計組長（七十九年三月退
    休，偽造文書、背信部分，分別判處有期徒刑十月、五月確定）、黃王美雲（偽
    造文書、背信部分，分別業經本院前審判處有期徒刑八月、十月確定）先後擔任
    會計幹事、組長，楊黃寶玉擔任會計幹事，均受高雄縣總工會理事會之託，辦理
    該存放款業務或一般行政業務之人，並有積極維護總工會之財產免於損失之任務
    ，乙○○○等四人均甲知總務組長吳玉珠所持以質押定期存款單為高雄縣鳳山市
    龍山寺（以下稱龍山寺）所有，均甲知吳玉珠未經龍山寺授權同意，不得以龍山
    寺之定期存款單質押借款予吳玉珠個人。惟乙○○○、繆雄標、黃王美雲與楊黃
    寶玉，竟共同基於意圖為吳玉珠不法利益之概括犯意，自七十六年一月二十三日
    起，至七十九年十二月二十日止，先後於附表三所示之時間（其中繆雄標最後一
    次核准吳玉珠貸款時間，為七十九年九月二十六日），質押借款予吳玉珠如附表
    三所示之八十八筆款項（借款人、借款時間、借款借額及承辦人姓名均詳附表三
    所載），共計新台幣（下同）三千九百八十六萬元，而共同為違背任務之行為。
    嗣因吳玉珠投資股票虧損，無法清償上開之貸款，致生總工會難以追償之損失。
    （此部分繆雄標業已判處有期徒刑十月確定、黃王美雲背信部分，業經本院前審
    判處有期徒刑八月確定，吳玉珠背信罪部分業經本院前審判處徒刑一年確定、楊
    黃寶玉此部分雖經檢察起訴在案，一審法院判決書之事實及理由欄均未敘及楊黃
    寶玉有此部分犯行，顯然已起訴事項漏未判決，本院亦不得審究）。
二、案經法務部調查局高雄縣調查站移送臺灣高雄地方法院檢察署檢察官偵查起訴。
      理      由
壹、被告乙○○○被訴背信罪部分（即龍山寺定期存款單冒貸部分）
一、訊據被告乙○○○對於吳玉珠未經龍山寺管理委員會之同意，擅持其所保管該寺
    所有之定期存款單向總工會質押借款乙事不諱，惟矢口否認有何背信犯行，辯稱
    ：吳玉珠未經龍山寺之同意持龍山寺之定期存款單向總工會質押借款，我並不知
    情，因吳玉珠係龍山寺之會計人員，其所持單據及印鑑均無誤，依作業規定有付
    款之義務，我為最低層之員工，對吳玉珠之貸款職責僅核對其預借憑證與定存單
    印鑑是否相符，印章相符必須往上呈報，至於是否准貸、何時貸出，我不知情，
    亦不能過問，並無共同背信之犯意聯絡及犯行，況保管該定存單及貸出款項之楊
    黃寶玉已經判決無罪，我僅為核對印章、責任比楊黃寶玉為輕，何能成立背信罪
    等語。
二、經查：
（一）原審同案被告吳玉珠於法務部調查局高雄縣調查站（以下簡稱高雄縣調查站）
      訊問時供稱：「我係冒用龍山寺在總工會之定存擔保貸款，但貸款及本票都是
      以我個人名義簽署，當然是屬於我個人借款，而且會計組黃王美雲、乙○○○
      等人與其係同事關係，都知道其股票投資虧損及被人倒帳之情形，因此他們知
      道我係冒用龍山寺定期存款單貸款私用之情形。」等語（見八十一年度偵字第
      一八三二九號卷第六頁背面），被告乙○○○於高縣調查站訊問時亦供稱：「
      吳玉珠持龍山寺之定期存款單向總工會借款一事，被告丁○○、繆雄標、黃王
      美雲等人均知情，惟未採取何借施，亦未阻止，依前手之作法繼續辦理吳玉珠
      此件貸款案。」等語（見上開偵查卷第三八頁背面）；況被告吳玉珠持龍山寺
      定期存款單向總工會冒貸預借憑證八十八張上，分別有被告繆雄標、黃王美雲
      、乙○○○等人之印章（詳附表三所載），且此項質押貸款之現金支出傳票六
      十三張，亦均有被告乙○○○等人之印章，復有上開之預借憑證八十八張、現
      金支出傳票六十三張扣案可資為證。
（二）原審同案被告吳玉珠並非該總工會之定期存款戶，依規定亦不得向該總工會辦
      理定存單質押借款等情，業經同案被告吳玉珠、黃王美雲、繆雄標等分別於原
      審偵審中及本院前審調查時供甲在卷。另依附表三所載吳玉珠持龍山寺定期存
      款單向總工會質押借款之情形觀之，吳玉珠於七十七年八月間（編號十一至十
      九），及七十八年八月間（編號四三至五一），向總工會各貸得九筆款項，金
      額分別累計各為六百十六萬元、五百四十五萬元，質借之次數頻繁，且每次質
      借金額非小，況龍山寺係一宗教組織，平日所需支付之款項不多，且其既有鉅
      額之定期存款，何需如此頻繁質押借款，被告乙○○○身為會計組，豈有不知
      之理？況且證人即高雄縣調查站調查員黃益樹於本院前審調查時結證稱：「吳
      玉珠的筆錄是鄭俊隆紀錄，我主訊，且按當事人陳述記載，我們都有錄影存證
      ，她（指被告吳玉珠）都是在自由意識下供述，因她投資股票虧損，她很後悔
      ，所以都很配合據實陳述。」等語（見本院上更一字第(2)卷、第二○九頁），
      且被告乙○○○與原審同案被告吳玉珠之高雄縣調查站筆錄，並非同一人訊問
      或記錄，足見原審被告吳玉珠、被告乙○○○上開於高雄縣調查站之自白，與
      事實相符，吳玉珠、乙○○○等之上開自白，自得採為被告乙○○○犯罪之證
      據。
（三）被告乙○○○係高雄總工會之會計幹事，受高雄縣總工會理事會之託，辦理該
      存放款業務，有積極維護總工會之財產免於損失之任務，其甲知吳玉珠所持之
      定期存款單為龍山寺所有，自不得以龍山寺之定期存款單質押貸予吳玉珠款項
      ，竟罔顧總工會定期存單質押借款之規定，而於附表三所示之時間，貸放款予
      吳玉珠如附表三所示之八十八筆款項，共計三千九百八十六萬元，為違背其任
      務之行為，嗣因吳玉珠投資股票虧損，無法清償上開之貨款，致生總工會難以
      追償之損失，被告乙○○○自應負刑法背信之罪責。
（四）雖被告乙○○○辯稱：吳玉珠所持單據及印鑑均無誤，依作業規定有付款之義
      務，我為最低層之員工，對吳玉珠之貸款職責僅核對其預借憑證與定存單印鑑
    是否相符，印章相符必須往上呈報，至於是否准貸、何時貸出，我不知情，亦
      不能過問等語。然查上開預借憑證借款人欄僅吳玉珠一人簽名，固然另蓋有龍
      山寺及法定代理人之印鑑章，然既未載甲吳玉珠係代理人，亦未見吳玉珠取出
      委託書，其借款方式吳玉珠形式上係借款人甚為甲顯，被告乙○○○竟無視於
      此借款不合程序之情事，仍故意放水放貸自難免其背信故意刑責。吳玉珠未經
      龍山寺授權或同意，擅自持該寺之定期存款單質八十八筆，共計三千九百八十
      六萬元等情，除吳玉珠坦承在卷之外，並經該龍山寺管理委員會之主任委員吳
      玉郎於本院前審到庭證稱：「龍山寺的定存單共有四千萬元，伊保管印鑑章及
      定存單，只有換單或提領利息時，將印鑑章及定存單交給會計吳玉珠持至總工
      會辦理，定存單每月要領利息，吳玉珠必須向我拿定存單及印鑑章，整理利息
      ，不知道吳玉珠持龍山寺之定期存單向總工會質押借款」等語（見本院上更一
      字第(1)卷、第一九六頁）、吳玉郎於另案即台灣高雄地方法院八十三年自字第
      二六號案件審理中亦為相同之辯解，業經本院前審調閱該卷查甲無誤。被告乙
      ○○○否認此部分背信犯行，殊無足取。本件事證甲確，被告乙○○○背信犯
      行，堪以認定。
三、被告乙○○○為高雄縣總工會之會計幹事員，受高雄縣總工會之託，辦理該存放
    款業務及一般行政業務，並有積極維護總工會之財產免於損失之任務，其甲知吳
    玉珠非定期存款戶，且吳玉珠所持之定期存款單為龍山寺所有，自不得以龍山寺
    之定期存款單質押貸予吳玉珠款項，竟罔顧總工會定期存單質押借款之規定，意
    圖為吳玉珠不法之利益，而於附表三所示之時間，貸放款項予吳玉珠如附表三所
    示之款項，為違背其任務之行為，因吳玉珠無法清償上開之貨款，致生總工會難
    以追償之損失。核被告乙○○○此部分所為，係犯刑法第三百四十二條第一項之
    背信罪。被告乙○○○就附表三所示龍山寺定期存款單貸款部分之背信犯行，與
    原審同案被告繆雄標、黃王美雲、楊黃寶玉彼此間，互有犯意聯絡及行為分擔，
    為共同正犯。被告乙○○○多次背信之犯行，時間緊接，方法相同，所犯又係犯
    罪構成要件同一之罪，顯係基於概括之犯意反覆為之，應依連續犯之規定，僅論
    以一背信罪。（被告楊黃寶玉被訴與乙○○○等人，就吳玉珠持龍山寺定期存款
    單向總工會質押借款冒貸之背信部分，雖經檢察官起訴在案，一審法院就此部分
    漏未判決「事實及理由欄均未敘及被告楊黃寶玉有此部分犯行」該部分與其被訴
    違反銀行法部分，並無牽連關係，原審檢察官上訴意旨亦未就此部分指摘原審判
    決不當，被告楊黃寶玉上開被訴背信部分，一審法院既漏未判決，本院自無從予
    以審理）。
四、原審就被告乙○○○背信部分，以被告乙○○○罪證甲確，因予論罪科刑，固非
    無見；惟查：龍山寺定期存款單貸款背信部分，被告乙○○○與楊黃寶玉、黃王
    美雲及繆雄標彼此間，有犯意聯絡及行為分擔，具為共同正犯，原審未論及被告
    楊黃寶玉就此部分與被告乙○○○等人彼此間，有犯意聯絡及行為分擔，同為共
    同正犯，尚有未洽，且被告丁○○於此並無共犯關係（詳後所述），原審認有共
    同正犯關係，亦有未洽。檢察官上訴意旨，指摘原審法院該部分（即乙○○○背
    信部分）量刑太輕，雖無理由，然原判決關於被告乙○○○此部分既有上述之可
    議之處，自屬無可維持，應由本院將原判決關於被告乙○○○背信部分暨定應執
    行刑部分均予以撤銷改判。爰審酌被告乙○○○僅係基層員工，其背信雖未為自
    己圖得利益，然造成高雄縣總工會鉅額之損失，仍量處有期徒刑七月。被告乙○
    ○○因於本院前審已受有期徒刑五月之宣告，故不得為緩刑之宣告，併此敘甲。
貳、被告丁○○部分：
一、公訴意旨略以：（一）被告丁○○為高雄縣總工會之總幹事，與會計組人員黃王
    美雲、乙○○○、李甲郎、楊黃寶玉及黃松柏等人，甲知該工會未經主管機關核
    准，仍自七十八年七月底起，對外辦理存、放款業務，累計吸收活期存款部分為
    新台幣（下同）九千四百八十八萬五千五百九十一元五角，定期存款部分為二億
    七千五百十九萬六千八百六十元，抵押放款部分為七千三百二十五萬元（以上丁
    ○○、黃王美雲、乙○○○被訴違反銀行法部分，業經本院前審八十六年上更二
    字第四二○號判決免刑，楊黃寶玉違反銀行法部分判決無罪，經檢察官提起上訴
    ，最高法院駁回檢察官上訴確定在案，黃柏松死亡，業已判決不受理，均不再論
    述），被告丁○○甲知辦理上述不動產抵押放款業務，僅能核貸估價總額七成至
    八成之金額，仍擅行核准逾資產總額之貸款，計如附表一所示郭淑美等二十八筆
    、接近估價現值之貸款，計附表二所示黃清滿等二十九筆，足生損害於該會會員
    及存款戶。（二）被告丁○○、繆雄標、黃王美雲、乙○○○、楊黃寶玉等人，
    甲知前總務組長吳玉珠未經龍山寺授權，擅持其所保管該寺所有之定期存款單向
    工會質押借款，而與工會規定借款人須與存款戶相符之條件不合，仍自七十六年
    間起至七十九年十二月間止，先後於附表三所示之時間（其中繆雄標最後一次核
    准吳玉珠貸款時間，為七十九年九月二十六日），質押借款予吳玉珠如附表三所
    示之八十八筆款項（借款人、借款時間、借款借額及承辦人姓名均詳附表三所載
    ），共計三千九百八十六萬元，致生工會難以追償之損失。上開二部分因認被告
    丁○○均有犯背信罪嫌云云。
二、按犯罪事實應依證據認定之，無證據不得推定其犯罪事實；次按不能證甲被告犯
    罪者，應諭知無罪之判決，刑事訴訟法第一百五十四條、第三百零一條第一項分
    別定有甲文。又所謂證據，係指超越一切合理之可疑，足以認定被告確有犯罪行
    為之積極證據而言。茍依現存之積極證據，就起訴意旨所指被告犯罪之待證事實
    ，尚非不得為其他較有利被告之推斷，本諸罪疑唯輕之法則，自難謂該事證已適
    合於被告犯罪事實之認定。再告訴人之指訴係使被告受刑事追訴為目的，其所述
    被害情形，如無瑕疵可指，而就其他方面調查又與事實相符，其供述固可採據為
    判決之基礎，惟其陳述倘尚有瑕疵，則在未究甲前，即難遽採為論罪科行之根據
    （最高法院六十一年台上字第三○九九號判例可參照）。復所謂犯罪事實之證據
    ，係指足以認定被告確有犯罪行為之積極證據而言，該項證據且須適合被告犯罪
    事實之認定，始得採為斷罪資料（最高法院二十九年上字第三一０五號、五十三
    年台上字第二七五０判例可參照）。按刑法第三百四十二條第一項之背信罪之成
    立，以為他人處理事務，意圖為自己或第三人不法之利益，或損害本人之利益，
    而為違背其任務之行為，致生損害於本人之財產或其他利益為其構成要件，否則
    即難繩以該項罪責。
三、公訴人認被告丁○○有犯上開公訴意旨(一)背信罪嫌（即不動產貸款高估部分），
    無非係以被告丁○○坦承其在決定貸款額度時確有超過鑑估價格及與之接近之情
    事，且經原審共同被告李甲郎、黃松柏指證無訛等為論罪依據。至公訴人認被告
    丁○○有犯上開公訴意旨(二)背信罪嫌（即龍山寺定期存款單冒貸部分），係以右
    揭背信犯行，業據原審同案被告吳玉珠、繆雄標、黃王美雲、乙○○○等人證述
    甲確，並有龍山寺之會員儲蓄金預借憑證八十八張及現金支出傳票六十三張扣案
    可資為論罪依據。
四、訊據上訴人即被告丁○○對於上開如附表(1)所示共二十八筆超過估價價值放款、
    附表(2)接近估價現值之貸款黃清滿等二十九筆乙事固不諱言，惟堅決否認有何背
    信之故意，辯稱：不動產抵押放款於七十八年第十八屆第二次理事會即決由總工
    會五人小組負責審核，並非由我一人決定，且黃柏松估價偏低，始有上開超過估
    價放款之行為，但我並無背信之犯行等語；至對於原審同案被告吳玉珠未經龍山
    寺管理委員會之同意，擅持其所保管該寺所有之定期存款單向總工會質押借款乙
    事亦不諱言，然矢口否認知情，辯稱：吳玉珠持其所保管之定期存款單向總工會
    質押借款，其作業程序授權會計組可完全處理，根本未向我報告，亦不須由我批
    准，所以會員儲蓄金預借憑證上都沒有我總幹事的章，我對此事完全不知情，我
    知道以後甚感驚訝，馬上報告理事長及常務監事，並簽准扣押吳玉珠及承辦人王
    美雲、乙○○○、楊黃寶玉等人之薪水等語。
五、經查：
甲、不動產貸款高估部分：
（一）附表一編號一、二所示借款人郭淑美，以其所有坐落高雄縣仁武鄉○○○段七
      ０之五八、五九號二筆土地及建號三八一、三八二二棟建物向總工會實貸三百
      十萬元，然借款人郭淑美清償款後，於八十一年十二月以上開房地向臺東區中
      小企業銀行借款高達六百萬元；另附表一編號十一之借款人黃清滿，於清償該
      筆貸款一百十萬元後，轉向臺灣銀行借貸，亦經核准借貸三百萬元在卷。
（二）另原審同案被告楊黃寶玉於本院前審調查時供稱：「我所借之三百五十萬元（
      附表一編號十三），於清償後，向鳳山市農會借得七百萬元。」等語；原審同
      案被告李甲郎於本院前審調查時供稱：「我原向總工會所借之八十萬元、一百
      八十萬元（附表一編號二十、十九），清償後向鳳山市農會借得一百八十萬元
      ，及向鳳山市信用合作社借得二百九十萬元。」等語；原審同案被告黃柏松於
      本院前審調查時供稱：「我向總工會所借之一百多萬元已清償（附表一編號二
      十），現已向臺灣銀行借得三百萬元。」等語（均見本院上更(一)卷一第二二三
      頁），並有彼等提出之借款餘額證甲書及土地、建物謄本附卷可查。
（三）又告訴人丙○○於本院前審調查時到庭陳稱：「總工會抵押貸款部分，大部分
      都收回，僅黃月娥及住里港之王小姐部分未收回。」等語（見本院上更(一)卷一
      第一九五頁），核與原審同案被告李甲郎於本院前審調查時、暨本院前審審理
  時均供稱：超額貸款部分，我要離開總工會時，只剩一、二件沒還等語（見本
      院上更(一)卷二第十一頁背面）相符。
（四）另附表一編號三至六、七、九、十二至十七、十九至二三等借款人黃清滿、林
      志成、劉英梅、林李秀花、黃王美雲等人向總工會抵押貸款，均已清償並塗銷
      登記在案，此有高雄縣鳳山市地政事務所八十五年十月十九日（八五）鳳地所
      一字第一四六三八號及高雄市政府地政處前鎮地政事務所八十五年十月三十日
      八五高市地鎮一字第八二九五號函、三民地政事務所八十五年十月三十日八五
      高市地民一字第八三九六號函各乙份在卷可憑。
（五）其餘附表一編號八、十、二四至二八貸款已全部清償，業經告訴人丙○○於本
      院前審到庭證稱：總工會抵押貸款大部分都已收回，僅黃月娥及住里港之王小
      姐未收回等語（已如上述），且查本件承辦徵信估價業務之黃柏松係依「公告
      地價」估價，而非以公告現值，業經同案被告黃柏松於調查站中供甲在卷，而
      依土地交易之常情，「公告地價」顯然低於「公告現值」數倍，應認總工會對
      土地之估價偏低，此由楊黃寶玉所提供之土地向工會借款三百五十萬元，清償
      後再向鳳山市農會借款，貸得七百萬元，李甲郎所提供之不動產向工會借款八
      十萬元、一百八十萬元，清償後再向鳳山市農會借得一百八十萬元、向鳳山市
      信用合作社借得二百九十萬元、黃柏松所提供不動產向工會借款一百萬元清償
      後，向台灣銀行借得三百萬元等情自甲，業經楊黃寶玉、李甲郎、黃柏松陳甲
      在卷（均詳見本院上更(一)卷一第二二三頁），又有彼等所提出之借款餘額證甲
      及土地建築物登記簿謄本等在卷足憑，縱然附表一之貸放款有逾估價不動產公
      告地價，惟既已收回，自難認高雄縣總工會有損害。
（六）證人即高雄縣總工會委任訴訟催收款項之律師紀錦隆於本院前審到庭證稱：「
      （問超額貸款部分是否還清？）我們發函去，他們說還清了，只有一、二筆還
      沒還，訴訟部分只有黃月娥」等情（詳見本院上更(一)卷二第九頁），足證被告
      丁○○、李甲郎、告訴人丙○○於本院前審到庭證稱：總工會抵押貸款大部分
      都已收回，僅黃月娥及住里港乙筆未收回等情，堪予採信。況且本院函高雄縣
      總工會請其提供相關貸款資料或請相關人員到庭說甲清償情形，經高雄縣總工
      會答覆稱：本會經過金融風暴，已無資料可提供，有該工會函在卷為憑（附於
      本院前審案卷內）。
（七）至於附表二之貸款（接近估價現值貸款部分），按以不動產設定抵押貸款，被
      告丁○○核准貸款之額度既未超過估價現值，尚難認高雄縣總工會有無法求償
      之損害，故此部分亦難認被告丁○○有何違背任務致生損害於高雄縣總工會之
      背信犯行。
（八）綜上各情，被告丁○○核准附表一、附表二之貸款，並未造成總工會之損害，
      顯見被告丁○○前開所辯，應屬可採，此外，復查無其他積極證據足資證甲被
      告丁○○有公訴人所指訴之背信犯行，本件既不能證甲被告丁○○有背信犯行
      ，揆之上開法條規定及判例意旨，自應諭知被告丁○○為無罪之判決。
乙、龍山寺定期存款單冒貸部分：
（一）原審同案被告吳玉珠雖於高雄縣調查站訊問時供稱：「我係冒用龍山寺在總工
      會之定存擔保貸款，但貸款及本票都是以我個人名義簽署，當然是屬於我個人
      借款，而且會計組黃王美雲、乙○○○等人與其係同事關係，都知道其股票投
      資虧損及被人倒帳之情形，因此他們知道我係冒用龍山寺定期存款單貸款私用
      之情形，總幹事丁○○也知道這件事。」等語（見八十一年度偵字第一八三二
      九號卷第六頁背面），吳玉珠於原審審理中亦供稱：「丁○○、黃王美雲他們
      都知道我持龍山寺定期存款單冒貸一事。」等語（見原審卷三第三十五頁）。
      又原審同案被告繆雄標亦於高縣調查站中供稱：「被告吳玉珠持龍山寺之定期
      存款單向總工會質押借款之事，我知道，但這是經過總幹事丁○○的同意辦理
      的。」、「吳玉珠是總工會總務組長，兼龍山寺之會計，所以承辦人謝瑞珠、
      會計王美雲、出納黃寶玉，總幹事丁○○及我本人雖然都知道吳玉珠是拿龍山
      寺之定期存單抵押借款，但還是同意給予貸放。」等語（見八十一年度偵字第
      一八三二九號偵查卷第二七頁）；被告乙○○○亦於高縣調查站訊問時亦供稱
      ：「吳玉珠持龍山寺之定期存款單向總工會借款一事，被告丁○○、繆雄標、
      黃王美雲等人均知情，惟未採取何借施，亦未阻止，依前手之作法繼續辦理吳
      玉珠此件貸款案。」等語（見上開偵查卷第三八頁背面）。然吳玉珠、繆雄標
      與乙○○○與被告丁○○利害相關，彼等於案發當時心情之惶恐，可想而知，
      是否有拖人下水，以便將責任推給其上司即被告丁○○承擔？以卸其等罪責，
      不無可能，因此彼等於調查站及吳玉珠於原審之供詞，是否得作為被告丁○○
      之不利證據，則有加以斟酌之必要。
（二）被告丁○○辯稱：系爭貸款予吳玉珠之款項，吳玉珠借款時所書立之「會員儲
      蓄金預借憑證」均未經我總幹事核章等語。且依扣案卷附之八十八張吳玉珠定
      存質押借款預借憑證，貸款日期自七十六年一月至七十九年十二月，長達四年
      之久，其中無任何一張經被告即總幹事丁○○蓋章，而依照該預借憑證總工會
      人員應蓋章欄有經辦人、會計、會計組長、總幹事、理事長，為何獨無總幹事
      蓋章？據黃王美雲（總工會會計組長）於本院前審調查時證稱：「八十一年繆
      雄標退休，我接的會計組，當時繆雄標有將理事長章交給我，定存單質押借款
      、預借憑證上理事長章由會計組長蓋章（以前是繆雄標，後來是我）。」等語
      （見本院上更(二)卷一第一一五頁背面），足以認定總工會辦理定存單質押借款
      之預借憑證上理事長章由會計組長保管代蓋甚甲。又據黃王美雲於本院前審調
      查時證稱：「我是第二關（指定存單質押借款經過），我將資料呈給會計組長
      ，再由組長轉出納、轉總幹事，流程是這樣，至於出納是否轉給總幹事我則不
      知道。」等語（見本院上更(二)卷二第四十頁背面），且前總工會會計組長繆雄
標於本院前審調查時供稱：「預借憑證到我（組長）蓋章後還給出納。」等語
      （見本院上更(二)卷二第九十六頁），又參照原審卷所附定存單質押借款作業流
      程可知，客戶提出定期存款單及印章，填寫借款本票後交給櫃檯，再轉交給經
      辦人乙○○○核對定期存單及印鑑，核對是否超支，製作傳票，再轉交給會計
      黃王美雲審核，再交給會計組長繆雄標審核，然後交給出納楊黃寶玉，由出納
      送達二樓總幹事審核，審核本票及傳票全部印鑑齊全再付款，定期存單及本票
      由出納保管。此有該作業流程表一份附於原審一卷第一八九頁可憑，可見依據
      流程作業表，上開定存質押借款預借憑證應送給總幹事審核，但事實上並沒有
      ，否則為何其上沒有蓋總幹事之印章？果如事實上有經過總幹事審核，而總幹
      事卻未在該定存質押借款預借憑證蓋章，其餘之人員豈有不加以反應之理？且
      理事長之下為總幹事，如有經過總幹事審核，理事長之印章依常理以及分層負
      責之原理，應交給總幹事代為蓋印，不可能跳過總幹事交給會計組長代為蓋印
      ，因此原審共同被告繆雄標、黃王美雲所供有呈總幹事核章之陳述，應係推卸
      刑責之詞，不足採信。而證人楊新三於本院前審所證述：「定存單質押由會計
      組轉組長轉總幹事再轉理事長，理事長章放在總幹事那裡，由總幹事做決定。
      」等語，則與實際保管理事長印章之會計組長繆雄標、黃王美雲所為上開證詞
      矛盾，與事實不符，然查楊新三為總工會之員工組訓、文宣服務組組長，從事
      總工會會員之輔導工作，因此對於總工會內部存放款作業程序流程並不清楚，
      因此其上開證詞，不足作為不利於被告丁○○之認定。可見附表三所示八十八
      張吳玉珠定存質押借款預借憑證，均未經被告丁○○審核，應可認定。
（三）又依本件另附卷之黃月娥、蔡佑文、蔡佐文所出具之會員儲蓄預借憑證四紙（
      附於扣案之證物清單中）均有丁○○之簽章，其中黃月娥二張，借款日期分別
      為八十年十一月二十三日、八十一年六月八日，蔡佐文為八十年六月十一日，
      蔡佑文為八十年六月十八日，可見這四張均在本案發生之後，即於八十年二月
      二十三日被告丁○○接獲楊新三電話通知後，知吳玉珠有以龍山寺定存單質押
      借款事以後，發現事態嚴重，先簽准扣押吳玉珠及承辦人黃王美雲、乙○○○
      、楊黃寶玉等人之薪水扣付總工會，保全總工會之權利，另收回授權，自此之
      後所有會員以定存單質押借款，必須送呈總幹事，因此上開四張預借憑證上總
      幹事欄有被告丁○○蓋章，足見上開四張黃月娥、蔡佑文、蔡佐文所出具之會
      員儲蓄預借憑證，更足以推定附表三所示之八十八張會員儲蓄預借憑證未經被
      告丁○○核章，否則不可能八十八張中竟然無一張經被告丁○○蓋章，因此該
      四張黃月娥、蔡佑文、蔡佐文所出具之會員儲蓄預借憑證四張，得作為有利於
      被告丁○○之證據。
（四）證人楊新三於本院前審證稱：「吳玉珠當時有告訴我，總幹事不知道，言談之
      間我有問她這件事總幹事是否知道？吳玉珠說總幹事不知道這事，就是不知道
      才感到煩惱，當天吳玉珠告訴我，意思是要我告訴丁○○這件事。」、「當時
      丁○○很驚訝，怎會發生這種事。」、「（丁○○跟你對談間，是否知龍山寺
      有用定期存單跟總工會借錢這事？）當時我跟他報告我的感覺，他很緊張質押
      借錢被吳玉珠用掉，至於定存單向總工會借錢這事，丁○○是否知道，我不知
      道，他沒有告訴我，至於吳玉珠侵吞這事，丁○○很驚訝怎麼可能發生這事，
      翌日有看到丁○○找吳玉珠談話，至於談什麼因我不在場不知道。」等語（見
      本院上更(二)卷一第一一二頁背面、第一一四頁），而被告丁○○知悉上情後，
      甚感驚訝，立即報告理事長李正宗及常務監事莊甲陽等情，亦據證人李正宗、
      莊甲陽於本院前審結證屬實（見本院上更(二)卷一第一三０頁、第一三一頁、第
      一四六頁）。且被告丁○○立即先簽准扣押吳玉珠及承辦人黃王美雲、乙○○
      ○、楊黃寶玉等人之薪水扣付總工會，保全總工會之權利，總工會並已為扣薪
      等情，亦據證人即承辦人員吳淑麗於本院前審到庭結證屬實（見本院上更(二)卷
      一四六頁背面），黃王美雲、乙○○○、楊黃寶玉等人對於因被告丁○○之簽
      呈以致薪餉被扣，但被告丁○○之薪資卻未被扣一事並不爭執，亦無異議，可
      見以定存單貸款確實因分層負責不須被告丁○○核章即可貸放，因此被告丁○
      ○自無須負責。又被告丁○○再於八十年七月一日另簽呈理事長請求對吳玉珠
      、乙○○○、楊黃寶玉等人之職務保證人不動產予以查封，以確保總工會之債
      權，有該簽呈附於本院上更(二)卷一第二三四頁可憑，顯見被告丁○○確實事先
      對吳玉珠以龍山寺定存單質押貸款一事不知情，其並無背信行為。
（五）至現金支出傳票上雖有被告丁○○之章，係會計組准貸後送出納，由出納撥款
      後再將整日所彙整之所有傳票於隔日一齊呈總幹事蓋章，乃屬事後之蓋章而已
      。蓋會計組長核准後將定存單、預借憑證及傳票一併送出納，出納為撥款後，
      將定存單、預借憑證等歸其保管，整日彙整之傳票隔日呈總幹事，並非一張傳
      票呈一次，且未將定存單、預借憑證併傳票呈送，因此預借憑證被告丁○○未
      過目，而無被告丁○○蓋章，益證定存單質押貸款不須經總幹事即被告丁○○
      核可，若定存單質押貸款須經總幹事即被告丁○○核可，必於會計組長核章後
      ，將定存單、預借憑證一併傳票呈送總幹事，此時總幹事必同時在預借憑證及
      傳票上蓋章，不可能理事長章已先蓋好而獨漏總幹事章，且應由總幹事交出納
      ，不可能由會計組長交給出納後再呈送總幹事單純在傳票上蓋章，足證黃王美
      雲、楊黃寶玉所述經總幹事核可後始付款一節，與事實不符，不足採信。因此
      被告丁○○辯稱：「（吳玉珠每一筆款你有過目？）質押借款不必經總幹事，
      理事長印章放在會計組，吳玉珠每一筆貸款我沒有經手。傳票因第二天收支傳
      票一大疊一同拿回蓋章，那時錢已經付。」、「（據你辯稱預借憑證不用你蓋
      章為何在傳票上蓋章有何用意？）製作傳票是作記帳之用，放不放款不須總幹
      事決定，質押借款不須總幹事蓋章。」等語，應可採信。
（六）綜上所述，足見被告丁○○所辯，尚可採信。此外，復查無其他積極證據足資
      證甲被告丁○○有公訴人所指訴之該部分背信犯行，本件既不能證甲被告丁○
      ○有背信犯行，揆之上開法條規定及判例意旨，自應諭知被告丁○○為無罪之
      判決。
六、原審就被告丁○○被訴背信罪部分，未予詳查，遽為有罪之判決，尚有未洽。檢
    察官上訴意旨，以量刑過輕為由，指摘原判決該部分不當，為無理由。被告丁○
    ○上訴意旨，否認犯罪，執此指摘原判決該部分不當，為有理由，自應由本院將
    原判決關於被告丁○○背信部分予以撤銷改判，另為被告丁○○無罪之諭知。
七、附此敘甲者：（一）被告丁○○、黃王美雲、乙○○○、楊黃寶玉行使業務上登
    載不實文書有罪部分，被告楊黃寶玉被訴背信無罪部分（將到期之一千萬元定期
    存單交予莫玉珠提領，核貸八十八筆款項予吳玉珠部分則漏未判決），業經本院
    前審分別判決確定在案；又楊黃寶玉被訴與丁○○等人，就前開被告吳玉珠持龍
    山寺定期存款單向總工會質押借款冒貸之背信部分，雖經檢察起訴在案，原審就
    此部分漏未判決（事實及理由欄均未敘及被告楊黃寶玉有此部分犯行），因該部
    分與與其被訴違反銀行法部分，亦無牽連關係，況原審檢察官上訴意旨亦未就此
    部分指摘原審判決不當，楊黃寶玉上開被訴背信部分，原審法院既漏未判決，本
    院自無從予以審理，自應發交原審法院補行審理，併此敘甲。（二）同案被告吳
    淑麗、蔡水源、陳本源、吳自源、莊國雄、高進國、劉輝甲、蔡茂麟部分，亦經
    原審判決無罪確定在案，均不另論列。（三）黃王美雲背信部分業經本院前審判
    處罪刑，黃王美雲本人未向最高法院上訴，檢察官亦未就黃王美雲背信部分上訴
    ，已告確定。
據上論結，應依刑事訴訟法第三百六十九條第一項前段、第三百六十四條、第二百九
十九條第一項前段、第三百零一條第一項，刑法第十一條前段、第二十八條、第五十
六條、第三百四十二條，罰金罰鍰提高標準條例第一條前段，判決如主文。
本案經檢察官王登榮到庭執行職務。
中      華      民      國    九十一    年      六      月    二十八    日
                              臺灣高等法院高雄分院刑事第一庭
                                  審判長法官  王光照
                      法官  黃仁松
                                        法官  黃壽燕
右正本證甲與原本無異。
被告丁○○不得上訴。
其餘如不服本判決應於收受本判決後十日內向本院提出上訴書狀，其未述上訴理由
者，並得於提起上訴後十日內向本院補提理由書狀（均須按他造當事人之人數附繕本
)「切勿逕送上級法院」。
                                      書記官  黃富美
中    華    民    國     九十一     年       七       月       二       日
附錄本判決論罪科刑法條：
刑法第三百四十二條
  為他人處理事務，意圖為自己或第三人不法之利益或損害本人之利益，而為違背其
  任務之行為，致生損害於本人之財產或其他利益者，處五年以下有期徒刑、拘役或
  科或併科一千元以下罰金。
  前項之未遂犯，罰之。
  附表一：
┌──┬─────┬───────┬───────┬──────┬──────┐
│編號│貸款人姓名│不動產估價額  │實際貸放額    │超貸金額    │備註        │
├──┼─────┼───────┼───────┼──────┼──────┤
│一  │郭淑美    │0000000元     │0000000元     │ 600000元   │         │
├──┼─────┼───────┼───────┼──────┼──────┤
│二  │郭淑美    │0000000元     │0000000元     │  35000元   │            │
├──┼─────┼───────┼───────┼──────┼──────┤
│三  │林志成    │ 960000元     │0000000元     │  40000元   │            │
├──┼─────┼───────┼───────┼──────┼──────┤
│四  │劉英梅    │0000000元     │0000000元     │ 500000元   │            │
├──┼─────┼───────┼───────┼──────┼──────┤
│五  │郭甲配    │0000000元     │0000000元     │ 400000元   │            │
├──┼─────┼───────┼───────┼──────┼──────┤
│六  │邱進輝    │ 850000元     │0000000元     │ 150000元   │            │
├──┼─────┼───────┼───────┼──────┼──────┤
│七  │林李秀花  │ 560000元     │ 600000元     │  40000元   │            │
├──┼─────┼───────┼───────┼──────┼──────┤
│八  │歐陽秀美  │0000000元     │0000000元     │ 250000元   │            │
├──┼─────┼───────┼───────┼──────┼──────┤
│九  │姚程州    │0000000元     │0000000元     │ 350000元   │            │
├──┼─────┼───────┼───────┼──────┼──────┤
│十  │張簡朱美代│ 790000元     │ 800000元     │  10000元   │            │
├──┼─────┼───────┼───────┼──────┼──────┤
│十一│黃清滿    │0000000元     │0000000元     │ 140000元   │            │
├──┼─────┼───────┼───────┼──────┼──────┤
│十二│黃甲全    │ 680000元     │ 700000元     │  20000元   │            │
├──┼─────┼───────┼───────┼──────┼──────┤
│十三│楊黃寶玉  │0000000元     │0000000元     │0000000元   │            │
├──┼─────┼───────┼───────┼──────┼──────┤
│十四│洪有島    │0000000元     │0000000元     │  40000元   │            │
├──┼─────┼───────┼───────┼──────┼──────┤
│十五│呂建宏    │0000000元     │0000000元     │  90000元   │            │
├──┼─────┼───────┼───────┼──────┼──────┤
│十六│呂建宏    │0000000元     │0000000元     │  60000元   │            │
├──┼─────┼───────┼───────┼──────┼──────┤
│十七│黃王美雲  │0000000元     │0000000元     │ 260000元   │            │
├──┼─────┼───────┼───────┼──────┼──────┤
│十八│黃王美雲  │0000000元     │0000000元     │ 285000元   │            │
├──┼─────┼───────┼───────┼──────┼──────┤
│十九│李甲郎    │0000000元     │0000000元     │      0元   │向省府貸80萬│
├──┼─────┼───────┼───────┼──────┼──────┤
│廿  │李甲郎    │0000000元     │ 800000元     │      0元   │向省府貸63萬│
├──┼─────┼───────┼───────┼──────┼──────┤
│廿一│黃孤清    │ 620000元     │ 700000元     │  80000元   │            │
├──┼─────┼───────┼───────┼──────┼──────┤
│廿二│蔡米淑    │ 526500元     │ 550000元     │  23500元   │            │
├──┼─────┼───────┼───────┼──────┼──────┤
│廿三│翁輝龍    │ 690000元     │ 750000元     │  66000元   │            │
├──┼─────┼───────┼───────┼──────┼──────┤
│廿四│陳李麗花  │ 634000元     │ 700000元     │  66000元   │            │
├──┼─────┼───────┼───────┼──────┼──────┤
│廿五│陳吳阿玉  │0000000元     │0000000元     │  80000元   │            │
├──┼─────┼───────┼───────┼──────┼──────┤
│廿六│何林淑枝  │0000000元     │0000000元     │ 150000元   │            │
├──┼─────┼───────┼───────┼──────┼──────┤
│廿七│王麗姬    │ 770000元     │ 800000元     │  30000元   │李秘書決行  │
├──┼─────┼───────┼───────┼──────┼──────┤
│廿八│李金全    │ 593000元     │ 600000元     │   7000元   │            │
└──┴─────┴───────┴───────┴──────┴──────┘
  附表二：
┌──┬─────┬───────┬───────┬──────┬──────┐
│編號│貸款人姓名│不動產估價額  │實際貸放額    │超貸金額    │備註        │
├──┼─────┼───────┼───────┼──────┼──────┤
│一  │黃清滿    │0000000元     │0000000元     │  60000元   │            │
├──┼─────┼───────┼───────┼──────┼──────┤
│二  │曾林玉秀  │ 810000元     │ 800000元     │  10000元   │            │
├──┼─────┼───────┼───────┼──────┼──────┤
│三  │許麗仙、林│0000000元     │0000000元     │  40000元   │            │
│    │萬森等四人│              │              │            │            │
├──┼─────┼───────┼───────┼──────┼──────┤
│四  │王月雀    │0000000元     │0000000元     │  40000元   │            │
├──┼─────┼───────┼───────┼──────┼──────┤
│五  │林文典    │0000000元     │0000000元     │      0元   │            │
├──┼─────┼───────┼───────┼──────┼──────┤
│六  │黃瑞來    │ 820000元     │ 800000元     │  20000元   │            │
├──┼─────┼───────┼───────┼──────┼──────┤
│七  │莊甲宗    │0000000元     │0000000元     │  70000元   │            │
├──┼─────┼───────┼───────┼──────┼──────┤
│八  │謝國熙    │0000000元     │0000000元     │      0元   │            │
├──┼─────┼───────┼───────┼──────┼──────┤
│九  │丁  燮    │0000000元     │0000000元     │      0元   │            │
├──┼─────┼───────┼───────┼──────┼──────┤
│十  │陳金菊    │0000000元     │0000000元     │  40000元   │            │
├──┼─────┼───────┼───────┼──────┼──────┤
│十一│曾蔡春子  │0000000元     │0000000元     │  60000元   │            │
├──┼─────┼───────┼───────┼──────┼──────┤
│十二│黃月娥    │0000000元     │0000000元     │  50000元   │            │
├──┼─────┼───────┼───────┼──────┼──────┤
│十三│莊文瑞    │0000000元     │0000000元     │      0元   │            │
├──┼─────┼───────┼───────┼──────┼──────┤
│十四│陳  同    │ 410000元     │ 400000元     │  10000元   │            │
├──┼─────┼───────┼───────┼──────┼──────┤
│十五│吳春雄    │ 930000元     │ 900000元     │  30000元   │            │
├──┼─────┼───────┼───────┼──────┼──────┤
│十六│黃李美鳳  │ 535000元     │ 500000元     │  35000元   │            │
├──┼─────┼───────┼───────┼──────┼──────┤
│十七│黃李美鳳  │0000000元     │0000000元     │ 100000元   │            │
├──┼─────┼───────┼───────┼──────┼──────┤
│十八│黃月娥    │ 700000元     │ 700000元     │      0元   │            │
├──┼─────┼───────┼───────┼──────┼──────┤
│十九│曾甲宗    │ 600000元     │ 600000元     │      0元   │            │
├──┼─────┼───────┼───────┼──────┼──────┤
│廿  │黃松柏    │ 928000元     │ 700000元     │ 228000元   │增值稅十五萬│
├──┼─────┼───────┼───────┼──────┼──────┤
│廿一│吳馮桂香  │0000000元     │0000000元   │  80000元   │            │
├──┼─────┼───────┼───────┼──────┼──────┤
│廿二│吳馮桂香  │0000000元     │0000000元     │  50000元   │            │
├──┼─────┼───────┼───────┼──────┼──────┤
│廿三│陳蔡秋香  │0000000元     │0000000元     │      0元   │            │
├──┼─────┼───────┼───────┼──────┼──────┤
│廿四│吳謝瑞華  │ 710000元     │ 700000元     │  10000元   │            │
├──┼─────┼───────┼───────┼──────┼──────┤
│廿五│何秀娟    │0000000元     │0000000元     │  20000元   │增值稅十六萬│
├──┼─────┼───────┼───────┼──────┼──────┤
│廿六│王清南    │ 690000元     │ 600000元     │  90000元   │            │
├──┼─────┼───────┼───────┼──────┼──────┤
│廿七│張德華    │ 920000元     │ 900000元     │  20000元   │            │
├──┼─────┼───────┼───────┼──────┼──────┤
│廿八│高  清    │0000000元     │0000000元     │   9000元   │            │
├──┼─────┼───────┼───────┼──────┼──────┤
│廿九│涂德興    │ 755000元     │ 700000元     │  55000元   │            │
└──┴─────┴───────┴───────┴──────┴──────┘
  附表三：
┌──┬───┬────┬────────┬───────────────┐
│編號│借款人│借款日期│借  款  金  額  │     承  辦  人  姓  名       │
├──┼───┼────┼────────┼───────────────┤
│一  │吳玉珠│76.01.23│二十八萬元      │繆雄標、王美雲、謝瑞珠、黃寶玉│
├──┼───┼────┼────────┼───────────────┤
│二  │吳玉珠│76.10.01│十六萬元        │繆雄標、王美雲、謝瑞珠、黃寶玉│
├──┼───┼────┼────────┼───────────────┤
│三  │吳玉珠│76.11.23│二十五萬元      │繆雄標、王美雲、謝瑞珠、黃寶玉│
├──┼───┼────┼────────┼───────────────┤
│四  │吳玉珠│77.02.02│四十八萬元      │繆雄標、        謝瑞珠、黃寶玉│
├──┼───┼────┼────────┼───────────────┤
│五  │吳玉珠│77.02.13│四十五萬元      │繆雄標、        謝瑞珠、黃寶玉│
├──┼───┼────┼────────┼───────────────┤
│六  │吳玉珠│77.02.02│四十八萬元      │繆雄標、王美雲、謝瑞珠、黃寶玉│
├──┼───┼────┼────────┼───────────────┤
│七  │吳玉珠│77.06.04│五十八萬元      │繆雄標、王美雲、謝瑞珠        │
├──┼───┼────┼────────┼───────────────┤
│八  │吳玉珠│77.02.13│四十五萬元      │繆雄標、王美雲、謝瑞珠、黃寶玉│
├──┼───┼────┼────────┼───────────────┤
│九  │吳玉珠│77.06.04│五十八萬元      │繆雄標、王美雲、謝瑞珠        │
├──┼───┼────┼────────┼───────────────┤
│十  │吳玉珠│77.06.13│三十三萬元      │繆雄標、王美雲、謝瑞珠、黃寶玉│
├──┼───┼────┼────────┼───────────────┤
│十一│吳玉珠│77.08.11│九十萬元        │繆雄標、        謝瑞珠、黃寶玉│
├──┼───┼────┼────────┼───────────────┤
│十二│吳玉珠│77.08.11│八十五萬元      │繆雄標、        謝瑞珠、黃寶玉│
├──┼───┼────┼────────┼───────────────┤
│十三│吳玉珠│77.08.11│八十五萬元      │繆雄標、        謝瑞珠、黃寶玉│
├──┼───┼────┼────────┼───────────────┤
│十四│吳玉珠│77.08.12│九十八萬元      │繆雄標、王美雲、謝瑞珠、黃寶玉│
├──┼───┼────┼────────┼───────────────┤
│十五│吳玉珠│77.08.13│八十萬元        │繆雄標、        謝瑞珠、黃寶玉│
├──┼───┼────┼────────┼───────────────┤
│十六│吳玉珠│77.08.13│三十五萬元      │繆雄標、王美雲、謝瑞珠、黃寶玉│
├──┼───┼────┼────────┼───────────────┤
│十七│吳玉珠│77.08.18│五十八萬元      │繆雄標、        謝瑞珠、黃寶玉│
├──┼───┼────┼────────┼───────────────┤
│十八│吳玉珠│77.08.19│五十二萬元      │繆雄標、王美雲、謝瑞珠、黃寶玉│
├──┼───┼────┼────────┼───────────────┤
│十九│吳玉珠│77.08.26│三十八萬元      │繆雄標、王美雲、謝瑞珠、黃寶玉│
├──┼───┼────┼────────┼───────────────┤
│廿  │吳玉珠│77.09.23│四十六萬元      │繆雄標、        謝瑞珠、黃寶玉│
├──┼───┼────┼────────┼───────────────┤
│廿一│吳玉珠│77.10.05│三十八萬元      │繆雄標、        謝瑞珠、黃寶玉│
├──┼───┼────┼────────┼───────────────┤
│廿二│吳玉珠│77.10.29│三十九萬元      │繆雄標、        謝瑞珠、黃寶玉│
├──┼───┼────┼────────┼───────────────┤
│廿三│吳玉珠│77.11.01│三十六萬元      │繆雄標、        謝瑞珠、黃寶玉│
├──┼───┼────┼────────┼───────────────┤
│廿四│吳玉珠│77.12.06│七十六萬元      │繆雄標、        謝瑞珠、黃寶玉│
├──┼───┼────┼────────┼───────────────┤
│廿五│吳玉珠│79.11.28│十六萬元        │        王美雲、謝瑞珠、黃寶玉│
├──┼───┼────┼────────┼───────────────┤
│廿六│吳玉珠│78.11.09│四十八萬元      │繆雄標、王美雲、謝瑞珠        │
├──┼───┼────┼────────┼───────────────┤
│廿七│吳玉珠│79.03.10│五十二萬元      │        王美雲、謝瑞珠、黃寶玉│
├──┼───┼────┼────────┼───────────────┤
│廿八│吳玉珠│79.03.17│六十八萬元      │        王美雲、謝瑞珠、黃寶玉│
├──┼───┼────┼────────┼───────────────┤
│廿九│吳玉珠│79.03.22│四十八萬元      │        王美雲、謝瑞珠、黃寶玉│
├──┼───┼────┼────────┼───────────────┤
│卅  │吳玉珠│79.07.13│六十八萬元      │        王美雲、謝瑞珠、黃寶玉│
├──┼───┼────┼────────┼───────────────┤
│卅一│吳玉珠│79.08.06│二十八萬元      │        王美雲、謝瑞珠、黃寶玉│
├──┼───┼────┼────────┼───────────────┤
│卅二│吳玉珠│79.08.17│四十五萬元      │        王美雲、謝瑞珠、黃寶玉│
├──┼───┼────┼────────┼───────────────┤
│卅三│吳玉珠│79.09.05│十八萬元        │        王美雲、謝瑞珠、黃寶玉│
├──┼───┼────┼────────┼───────────────┤
│卅四│吳玉珠│79.09.07│三十八萬元      │        王美雲、謝瑞珠、黃寶玉│
├──┼───┼────┼────────┼───────────────┤
│卅五│吳玉珠│79.09.10│三十二萬元      │        王美雲、謝瑞珠、黃寶玉│
├──┼───┼────┼────────┼───────────────┤
│卅六│吳玉珠│79.09.13│三十八萬元      │        王美雲、謝瑞珠、黃寶玉│
├──┼───┼────┼────────┼───────────────┤
│卅七│吳玉珠│78.05.24│五十八萬元      │繆雄標、王美雲、謝瑞珠、黃寶玉│
├──┼───┼────┼────────┼───────────────┤
│卅八│吳玉珠│78.07.07│六十萬元        │繆雄標、王美雲、謝瑞珠、黃寶玉│
├──┼───┼────┼────────┼───────────────┤
│卅九│吳玉珠│78.07.11│七十萬元        │繆雄標、王美雲、謝瑞珠、黃寶玉│
├──┼───┼────┼────────┼───────────────┤
│四十│吳玉珠│78.07.14│四十六萬元      │繆雄標、王美雲、謝瑞珠、黃寶玉│
├──┼───┼────┼────────┼───────────────┤
│四一│吳玉珠│78.07.21│八十五萬元      │繆雄標、王美雲、謝瑞珠、黃寶玉│
├──┼───┼────┼────────┼───────────────┤
│四二│吳玉珠│78.07.29│六十八萬元      │繆雄標、王美雲、謝瑞珠、黃寶玉│
├──┼───┼────┼────────┼───────────────┤
│四三│吳玉珠│78.08.04│四十六萬元      │繆雄標、王美雲、謝瑞珠、黃寶玉│
├──┼───┼────┼────────┼───────────────┤
│四四│吳玉珠│78.08.04│四十五萬元      │繆雄標、王美雲、謝瑞珠、黃寶玉│
├──┼───┼────┼────────┼───────────────┤
│四五│吳玉珠│78.08.12│四十二萬元      │繆雄標、王美雲、謝瑞珠、黃寶玉│
├──┼───┼────┼────────┼───────────────┤
│四六│吳玉珠│78.08.12│四十三萬元      │繆雄標、王美雲、謝瑞珠、黃寶玉│
├──┼───┼────┼────────┼───────────────┤
│四七│吳玉珠│78.08.18│九十五萬元      │繆雄標、        謝瑞珠、黃寶玉│
├──┼───┼────┼────────┼───────────────┤
│四八│吳玉珠│78.08.24│七十萬元        │繆雄標、王美雲、謝瑞珠、黃寶玉│
├──┼───┼────┼────────┼───────────────┤
│四九│吳玉珠│78.08.24│六十九萬元      │繆雄標、王美雲、謝瑞珠、黃寶玉│
├──┼───┼────┼────────┼───────────────┤
│五十│吳玉珠│78.08.31│六十八萬元      │繆雄標、王美雲、謝瑞珠、黃寶玉│
├──┼───┼────┼────────┼───────────────┤
│五一│吳玉珠│78.08.31│六十七萬元      │繆雄標、王美雲、謝瑞珠、黃寶玉│
├──┼───┼────┼────────┼───────────────┤
│五二│吳玉珠│78.09.15│七十五萬元      │繆雄標、        謝瑞珠、黃寶玉│
├──┼───┼────┼────────┼───────────────┤
│五三│吳玉珠│78.09.20│八十五萬元      │繆雄標、王美雲、謝瑞珠、黃寶玉│
├──┼───┼────┼────────┼───────────────┤
│五四│吳玉珠│78.09.20│六十五萬元      │繆雄標、王美雲、謝瑞珠、黃寶玉│
├──┼───┼────┼────────┼───────────────┤
│五五│吳玉珠│78.09.20│七十萬元        │繆雄標、王美雲、謝瑞珠、黃寶玉│
├──┼───┼────┼────────┼───────────────┤
│五六│吳玉珠│78.09.27│六十萬元        │繆雄標、王美雲、謝瑞珠、黃寶玉│
├──┼───┼────┼────────┼───────────────┤
│五七│吳玉珠│78.10.05│六十萬元        │繆雄標、王美雲、謝瑞珠、黃寶玉│
├──┼───┼────┼────────┼───────────────┤
│五八│吳玉珠│78.10.05│五十五萬元      │繆雄標、王美雲、謝瑞珠、黃寶玉│
├──┼───┼────┼────────┼───────────────┤
│五九│吳玉珠│78.10.09│三十六萬元      │繆雄標、        謝瑞珠、黃寶玉│
├──┼───┼────┼────────┼───────────────┤
│六十│吳玉珠│78.10.12│三十萬元        │繆雄標、王美雲、謝瑞珠、黃寶玉│
├──┼───┼────┼────────┼───────────────┤
│六一│吳玉珠│78.11.03│三十二萬元      │繆雄標、王美雲、謝瑞珠、黃寶玉│
├──┼───┼────┼────────┼───────────────┤
│六二│吳玉珠│76.01.23│二十六萬元      │繆雄標、王美雲、謝瑞珠、黃寶玉│
├──┼───┼────┼────────┼───────────────┤
│六三│吳玉珠│76.01.23│二十八萬元      │繆雄標、王美雲、謝瑞珠、黃寶玉│
├──┼───┼────┼────────┼───────────────┤
│六四│吳玉珠│76.01.24│二十五萬元      │        王美雲、謝瑞珠、黃寶玉│
├──┼───┼────┼────────┼───────────────┤
│六五│吳玉珠│76.01.24│二十六萬元      │        王美雲、謝瑞珠、黃寶玉│
├──┼───┼────┼────────┼───────────────┤
│六六│吳玉珠│76.01.24│二十七萬元      │        王美雲、謝瑞珠、黃寶玉│
├──┼───┼────┼────────┼───────────────┤
│六七│吳玉珠│76.01.26│二十七萬元      │繆雄標、王美雲、謝瑞珠、黃寶玉│
├──┼───┼────┼────────┼───────────────┤
│六八│吳玉珠│76.01.26│二十六萬元      │繆雄標、王美雲、謝瑞珠、黃寶玉│
├──┼───┼────┼────────┼───────────────┤
│六九│吳玉珠│76.01.27│二十六萬元      │繆雄標、王美雲、謝瑞珠、黃寶玉│
├──┼───┼────┼────────┼───────────────┤
│七十│吳玉珠│76.01.27│二十七萬元      │繆雄標、王美雲、謝瑞珠、黃寶玉│
├──┼───┼────┼────────┼───────────────┤
│七一│吳玉珠│76.02.03│三十六萬元      │繆雄標、王美雲、謝瑞珠、黃寶玉│
├──┼───┼────┼────────┼───────────────┤
│七二│吳玉珠│76.02.03│三十八萬元      │繆雄標、王美雲、謝瑞珠、黃寶玉│
├──┼───┼────┼────────┼───────────────┤
│七三│吳玉珠│76.02.07│二十八萬元      │繆雄標、        謝瑞珠、黃寶玉│
├──┼───┼────┼────────┼───────────────┤
│七四│吳玉珠│76.02.10│二十四萬元      │繆雄標、        謝瑞珠、黃寶玉│
├──┼───┼────┼────────┼───────────────┤
│七五│吳玉珠│76.02.10│二十三萬元      │繆雄標、        謝瑞珠、黃寶玉│
├──┼───┼────┼────────┼───────────────┤
│七六│吳玉珠│76.03.16│四十六萬元      │繆雄標、王美雲、謝瑞珠、黃寶玉│
├──┼───┼────┼────────┼───────────────┤
│七七│吳玉珠│76.03.17│四十六萬元      │繆雄標、王美雲、謝瑞珠、黃寶玉│
├──┼───┼────┼────────┼───────────────┤
│七八│吳玉珠│76.04.01│二十三萬元      │繆雄標、王美雲、謝瑞珠、黃寶玉│
├──┼───┼────┼────────┼───────────────┤
│七九│吳玉珠│76.04.07│十四萬元        │繆雄標、        謝瑞珠、黃寶玉│
├──┼───┼────┼────────┼───────────────┤
│八十│吳玉珠│76.04.07│十六萬元        │繆雄標、王美雲、謝瑞珠、黃寶玉│
├──┼───┼────┼────────┼───────────────┤
│八一│吳玉珠│76.04.18│十六萬元        │繆雄標、王美雲、謝瑞珠、黃寶玉│
├──┼───┼────┼────────┼───────────────┤
│八二│吳玉珠│76.04.13│二十五萬元      │繆雄標、王美雲、謝瑞珠、黃寶玉│
├──┼───┼────┼────────┼───────────────┤
│八三│吳玉珠│79.08.04│三十四萬元      │繆雄標、王美雲、謝瑞珠、黃寶玉│
├──┼───┼────┼────────┼───────────────┤
│八四│吳玉珠│79.08.17│三十七萬元      │繆雄標、王美雲、謝瑞珠、黃寶玉│
├──┼───┼────┼────────┼───────────────┤
│八五│吳玉珠│79.08.26│三十萬元        │繆雄標、王美雲、謝瑞珠、黃寶玉│
├──┼───┼────┼────────┼───────────────┤
│八六│吳玉珠│79.08.28│二十二萬元      │繆雄標、王美雲、謝瑞珠、黃寶玉│
├──┼───┼────┼────────┼───────────────┤
│八七│吳玉珠│79.09.26│十六萬元        │繆雄標、王美雲、謝瑞珠、黃寶玉│
├──┼───┼────┼────────┼───────────────┤
│八八│吳玉珠│79.12.20│三十五萬元      │        王美雲、謝瑞珠、黃寶玉│
├──┼───┴────┴────────┴───────────────┤
│合計│四千零六萬元                                                      │
└──┴─────────────────────────────────┘
                                                                         Ｆ
